【裁判字號】    97,易,3293
【裁判日期】    971022
【裁判案由】    竊盜
【裁判全文】
臺灣臺中地方法院刑事判決              97年度易字第3293號
公  訴  人  臺灣臺中地方法院檢察署檢察官
被      告  己○○
上列被告因竊盜案件，經檢察官提起公訴（97年度偵緝字第1446
號），本院判決如下：
    主    文
己○○犯如附表(二)所示之罪，均累犯，各處如附表(二)所示之刑，
應執行有期徒刑貳年陸月。
    犯罪事實
一、己○○前於民國94年間因違反毒品危害防制條例及妨害自由
    等案件，經法院分別判處有期徒刑4月及8月，並定應執行有
    期徒刑11月確定，於95年7月31日入監執行，甫於96年4月19
    日執行完畢。猶不知悔改，竟與丙○○、壬○○、李占銘（
    均經本院以97年度易字第355 號、1279號判決在案）共同基
    於意圖為自己不法所有之犯意聯絡，合組竊盜集團，專以餐
    飲業者、服飾精品業者等商家為竊取之對象，並分別於附表
    (一)所示之時間、地點，以附表(一)所示之方法，竊取如附表(一)
    所示被害人之物品。渠等行竊之分工方式為：由丙○○先行
    物色行竊商家，並預先竊取車輛供行竊、搬運贓物之用；下
    手行竊時，由丙○○駕駛竊得之贓車搭載共同參與行竊之己○○、壬○○、李占銘等人至行竊地點，由壬○○以彈弓、
    螺絲起子、鐵撬、剪刀等足供兇器使用之工具，破壞現場之
    門、鎖、櫥窗等安全設備設備，餘人則於一旁把風，或共同
    侵入行竊之店家，竊取店內之保險箱、現金等物品，嗣後再
    以砂輪機破壞保險箱，取得保險箱內之贓物並朋分花用。嗣
    經警於96年11月14日上午11時許，在臺北市○○○路○段451
    號11樓之4號，將壬○○拘提到案及於96年11月14日14 時許
    ，在基隆市安樂區○○○街263巷16之4號，將丙○○拘提到
    案。壬○○、丙○○到案後，並供出己○○涉案，而由員警
    循線查悉上情。
二、案經臺中市警察局第六分局報告臺灣臺中地方法院檢察署檢
    察官偵查起訴。
    理    由
壹、證據能力部分：
一、被告以外之人於審判外之陳述，雖不符前四條之規定，而經
    當事人於審判程序同意作為證據，法院審酌該言詞陳述或書
    面陳述作成時之情況，認為適當者，亦得為證據；當事人、
    代理人或辯護人於法院調查證據時，知有第159條第1項不得
    為證據之情形，而未於言詞辯論終結前聲明異議者，視為有
    前項之同意，刑事訴訟法第159條之5定有明文。本案下列引
    為證據之證人即共犯丙○○、壬○○之警訊筆錄；證人即被
    害人江麗英、乙○○、庚○○、辛○○之警訊筆錄，業據被
    告己○○同意作為證據方法（本院卷第50頁）。且本院審酌
    其等於警詢中之證述距案發日較近，當時記憶自較深刻，可
    立即反應所知，亦不致因時隔日久而遺忘案情；尤以共犯丙○○、壬○○較無來自被告同庭在場之壓力而出於虛偽不實
    之指證，或事後串謀而故為迴護被告之機會，以之作為證據
    ，自為適當。揆諸上開說明，其等於警詢中所為之陳述，自
    具有證據能力。
二、又被告以外之人於偵查中向檢察官所為陳述，除顯有不可信
    之情況者外，得為證據，同法第159 條之1第2項定有明文。
    偵查中對被告以外之人（包括證人、鑑定人、告訴人、被害
    人及共同被告等）所為之偵查筆錄，或被告以外之人向檢察
    官所提之書面陳述，性質上均屬傳聞證據。惟現階段刑事訴
    訟法規定檢察官代表國家偵查犯罪、實施公訴，依法其有訊
    問被告、證人及鑑定人之權，證人、鑑定人且須具結，而實
    務運作時，檢察官偵查中向被告以外之人所取得之陳述，原
    則上均能遵守法律規定，不致違法取供，其可信度極高，職
    是，被告以外之人前於偵查中已具結而為證述，除反對該項
    供述得具有證據能力之一方，已釋明「顯有不可信之情況」
    之理由外，不宜以該證人未能於審判中接受他造之反對詰問
    為由，即遽指該證人於偵查中之陳述不具證據能力。本件證
    人即共犯丙○○、壬○○於檢察官偵查中所為之陳述，均經
    具結，且被告亦同意以之作為證據方法（本院卷第50頁），
    依上說明，其2人於偵查中之證言自均具有證據能力。
三、另按被告以外之人於審判外向法官所為之陳述，得為證據，
    刑事訴訟法第159 條之1第1項定有明文。立法理由係認被告
    以外之人（包括證人、鑑定人、告訴人、被害人及共同被告
    等）之陳述係在法官面前為之，因其任意陳述之信用性已受
    確定保障之情況下所為，自得作為證據。不問係其他刑事案
    件之羈押訊問期日、勘驗期日、準備程序期日、審理期日或
    民事事件、行政訴訟程序，凡係在普通法院法官（軍事法官
    、外國法官不與之）面前所為之陳述，均具有證據能力。本
    件證人即共犯壬○○、丙○○於本院97年度易字第355 號案
    件審理中向法官所為之供述，在其等任意陳述之信用性無疑
    之情況下，其證述依法自具有證據能力。
貳、實體部分：
一、訊據被告己○○矢口否認有與丙○○、壬○○、李占銘等人
    共同為附表(一)所示竊盜之犯行，辯稱：案發當時伊人在台北
    臭豆腐工廠工作及擺地攤，不可能與丙○○等人結夥行竊。
    壬○○可能因不滿伊追討先前積欠的債務，心生不滿而故意
    誣陷云云。
二、經查，被告己○○確實與丙○○、壬○○等人共同於附表(一)
    所示之時間、地點，以附表(一)所示之方法行竊等情，業據共
    犯即證人丙○○、壬○○，以及被害人分別於警訊中詳述如
    下：
  (一)關於附表(一)編號犯行部分：
    1.共犯壬○○證稱：96年7月27日4時15分許，在台北市○○○路574號1樓「白甘蔗火鍋店」我跟丙○○、己○○一起
      犯案，這件是丙○○先偷車，然後我們再搭乘贓車去犯案
      ，我負責開門，然後再跟丙○○、己○○一起挖開一個保
      險箱竊取裡面的金錢，得手新台幣（下同）76,552元等語
      （警卷(一)第54、58頁）。
    2.共犯丙○○亦證稱：96年7月27日4時15分許，我和壬○○
      及己○○等3人，我先竊取一輛車子，之後我們3人再乘坐
      該車前往台北市○○○路574號1樓「白甘蔗火鍋店－光復
      店」，破壞前玻璃門進入行竊等語（警卷(一)第98頁）。
  (二)關於附表(一)編號犯行部分：
    1.共犯壬○○證稱：96年8月13日4時11分許，在台北市士林
      區○○○路113 號「白甘蔗火鍋店」，這件也是丙○○先
      偷車，然後我們再搭乘贓車去犯案，我負責破壞門進入，
      丙○○在車上負責把風，我跟己○○、綽號小李的李占銘
      竊取保險箱內的金錢等語（警卷(一)第54、58頁）。
    2.共犯丙○○亦證稱：96年8月13日4時11分許，我和壬○○
      及己○○等3人，我先竊取一輛車子之後，我們3人再乘坐
      該車前往台北市士林區○○○路113 號「白甘蔗火鍋店－
      士林店」，破壞前玻璃門進入行竊，竊取保險箱一個等語
      （警卷(一)第98頁）。
  (三)關於附表(一)編號犯行部分：
    1.共犯壬○○證稱：96年9月2日5 時11分許，在台中市○○
      路132 號「爭鮮迴轉壽司店」，由丙○○竊取車輛後，我
      與丙○○、己○○3 人一同行竊，我跟己○○先撬開前門
      玻璃，3人一同進入竊取保險箱1個，得手現金跟禮券，我
      們3人平分等語（警卷(一)第199頁）。
    2.共犯丙○○亦證稱：本案是我與壬○○及己○○等3 人共
      同行竊，我從該店前門先破壞玻璃門鎖，進入店內在裡面
      一間辦公室看到保險箱1 個，我們將這保險箱從地上翹起
      來再合力抬上竊取得來的廂型車上，我們離開案發地點後
      ，就找偏僻地方以砂輪機切割保險箱底部，並拿走裡面的
      現金等語 （警卷(一)第93、205頁）。
    3.核與證人即被害人庚○○於警詢時證述：位於台中市○○
      區○○里○○路132 號我們店內被人侵入竊取財物，保全
      公司所接獲被侵入時間為5時11分，經清查被竊約130,442
      元，歹徒是破壞我們所裝設的保全系統，並撬開我們大門
      後進入行竊之情節，大致相符（警卷(二)第51頁）。
  (四)關於附表(一)編號犯行部分：
    1.共犯壬○○證稱：（96年9月9日5 時14分許，在台北市○○○路○ 段88-4號「爭鮮迴轉壽司店」台大店的竊盜案）
      是我及丙○○、己○○、李占銘等4 人一起犯案，由丙○○先去去竊取一台貨車，之後我們4 人再一起破壞前面玻
      璃門進入行竊，但保全很快就趕到現場，我們並未得手就
      逃離現場了等語（警卷(一)第59頁）。
    2.共犯丙○○亦證稱：96年9月9日5 時14分許，由我先行竊
      取作案車輛，我和壬○○，李占銘、己○○等4 人共同乘
      該贓車，由壬○○先破壞前門玻璃門再進入該店，壬○○
      、己○○進入該店辦公室內，因做案時間不夠所以就放棄
      等語（警卷(一)第99頁）。
    3.核與證人即被害人江麗英於警詢時證述：當天竊嫌先破壞
      我們大門的保全系統，再由前玻璃門進入，欲偷保險箱，
      但是他們破壞保全系統時已觸動緊急警報系統，所以保全
      人員很快就趕到，他們就趕緊逃跑之情節，大致相符（97
      年度偵字第839號卷第124頁）。
  (五)關於附表(一)編號犯行部分：
    1.共犯壬○○證稱：96年9月10日2時38分許，在台中市○○
      區○段299號「台中牛排館」，這件是我跟郭婉婷、己○○
      先去吃東西順便勘查地形，丙○○沒進去，在外勘查。丙○○聯絡李占銘前來，是丙○○先偷車，我跟李占銘、丙○○、己○○4人搭車去行竊，李占銘在外把風，我們3人
      敲破側門玻璃進入行竊，竊取金庫1個，我們4人每個分得
      24萬多，郭婉婷我事後也有給她5、6萬元，一方面當做生
      活費，一方面也算她跟我去勘查現場的酬庸等語（警卷(一)
      第199頁）。
    2.共犯丙○○亦證稱：本案是我與壬○○及己○○等3 人共
      同行竊，由我先從該店停車場敲破玻璃窗，我們3 人進入
      該店，在櫃台下方發現保險箱1個，我們3人將保險箱翹離
      地面再以手推車將保險箱推出店外抬上竊取的廂型車上，
      離開案發地後就找偏僻的地方以砂輪機切割保險箱底部，
      並拿走現金約90萬元等語（警卷(一)第93頁、204頁）。
    3.核與證人即被害人乙○○於警詢時證稱：餐廳是96年9 月
      10日2 時38分遭竊，歹徒是打破左側玻璃侵入店內竊走櫃
      台1 只保險箱，內有三日營業額及零用金約97萬1千2百55
      元等情大致相符（警卷(二)第55頁）。
  (六)關於附表(一)編號犯行部分：
    1.共犯壬○○證稱：由丙○○於96年9 月10日4時4分許，於
      台中縣豐原市○○○路141巷4號前竊取廂型車後，我與丙○○、李占銘、己○○等4 人搭該贓車前往台中縣豐原市
      ○○路375號1樓「爭鮮迴轉壽司店」，我們撬開門要進入
      行竊，但是門卡住無法進入，所以未得手，才又駕駛該廂
      型車返回台中市○○路479 號竊取「金石堂書局」保險箱
      等語（警卷(一)第216頁）。
    2.共犯丙○○亦證稱：由我於96年9 月10日4時4分許，於台
      中縣豐原市○○○路141巷4號前竊取廂型車後，我與壬○○、李占銘、己○○等4 人搭該贓車前往台中縣豐原市○○路375號1樓「爭鮮迴轉壽司－中正店」，壬○○撬開門
      鎖要進入行竊，但是門卡住無法進入，所以未得手，才又
      駕駛該廂型車返回台中市○○路479 號竊取「金石堂書局
      」保險箱等語（警卷(一)第209頁、93頁背面）。
  (七)關於附表(一)編號犯行部分：
    1.共犯壬○○證稱：96年9月10日5時16分，我們駕駛丙○○
      竊得之贓車前往台中市○○路491號1樓「金石堂書局」，
      我跟己○○破壞後玻璃門，跟李占銘、丙○○、己○○ 4
      人進入行竊保險箱1個，得手現金、禮券等物，由4人平分
      等語（警卷(一)第199頁、64頁）。
    2.共犯丙○○亦證稱：當時我和同案共犯壬○○、己○○及
      李占銘在案發地點竊取該保險箱後，我和李占銘再駕駛自
      小貨車將該保險箱載離案發地，以砂輪機切割保險箱底部
      竊取其現金後，我和李占銘再將該保險箱載至基隆市○○
      區○○路75巷及泰和街口旁泰和橋下丟棄等語（警卷(一)
      104、204頁）。
    3.核與證人即被害人辛○○於警詢時證述：竊嫌開車停放在
      後停車場，由後門剪斷保全線路開啟玻璃門進入店內行竊
      ，現場遺留下剪刀一支（未扣案），損失現金13萬9千3百
      73元，一百元面額禮券14萬5千6百元等語相符（警卷(二)第
      67頁）。
三、證人即共犯壬○○、丙○○嗣於檢察官兩度偵訊時，均仍具
    結證稱：被告己○○確實參與附表(一)所示竊盜之犯行，被告
    己○○有時負責把風，有時負責開門，有時搬東西；伊2 人
    在警詢時供述被告己○○參與犯行之情節均實在等語（97年
    度偵字第839號卷第84-85頁，第147-148頁）。
四、又證人即共犯壬○○、丙○○於本院97年度易字第355 號案
    件審理時，均仍堅稱：被告己○○亦參與附表(一)所示竊盜之
    犯行 （本院97年度易字第355號97年2 月27日、3月28日、5
    月2日審判筆錄）。
五、被告固執前揭情詞辯解，辯稱：案發當時伊在台北工作，不
    可能與壬○○等人共同行竊云云，惟查：
  (一)被告於本院97年8月14日訊問時係供稱：96年8 月至12月底，
    伊在台北市○○○路○段麥當勞斜對面擺地攤（本院卷第 9
    頁背面）；嗣於本院審理時則改稱：96年7月、8月間，係在
    台北縣三重的臭豆腐工廠上班，之後才去擺地攤（本院97年
    10月1日審判筆錄第6頁），前後供述已不一致。
  (二)另證人甲○○於本院審理時固證稱：被告己○○於96年7、8
    月間，確實與伊一起在位於三重的臭豆腐工廠上班，惟證人
    甲○○對於工廠之確實地址及工廠老闆為何人，則答稱不知
    情，其證言之可信性已非無疑 （本院同日審判筆錄第5頁以
    下） 。況且經本院隔離訊問結果：
    1.關於平時上班之時間，證人甲○○證稱：係早上8 點至下
      午4、5點，遇有加班時則到晚上7、8點，但被告很少加班
      ，通常4、5點就離開了。核與被告己○○供稱：伊上班的
      時間大部分是下午2、3點做到晚上11、12點；如果是早上
      上班，則是9、10點做到下午5、6點等情不符。
    2.關於薪水之支領，證人甲○○證稱：時薪是90-100元，每
      月五日前領薪水。核與被告己○○供稱：時薪是85元，每
      月10月以前領薪水等情亦不一致。
    3.關於上班之方式，證人甲○○證稱：被告是每天騎摩托車
      上班；核與被告己○○供稱：伊不知道路，每次都是甲○○騎機車來載伊等情亦不相符。
  (三)綜上所述，被告辯稱伊當時在台北工作一情，顯係事後杜撰
    之詞，不足採信。況且，被告自承在臭豆腐工廠時，每星期
    只有工作3-5 天，並非每天工作，足以證明，被告當時即使
    有工作，亦非不能參與本案竊盜之犯行；參以證人甲○○亦
    證稱：被告後來去擺地攤，就很少聯絡等語，則證人甲○○
    有關被告96年8 月以後行蹤之證詞，亦不足以為被告不在場
    證明之有利認定。
六、被告又辯稱：係因伊向共犯壬○○追討欠款，引起壬○○不
    悅，才設詞誣陷云云。惟被告與壬○○是否確有債務糾紛，
    迄無法提出有利之旁證以供本院調查。且被告於本院97年 8
    月14日訊問時先稱：壬○○於96年7月間向伊借款5萬元（本
    院卷第9 頁背面）；嗣於本院97年9月9日準備程序時則改稱
    ：壬○○是在96年6月間向伊借款3萬元（本院卷第50頁），
    前後供述已不一致。又被告辯稱壬○○係因借款糾紛而設詞
    誣陷，惟被告與另一共犯丙○○並非熟識，亦無怨隙，業據
    被告自承在卷（本院卷第49頁背面；本院97年10月1 日審判
    筆錄第10頁），何以共犯丙○○仍堅稱被告確實參與竊盜之
    犯行。況且共犯壬○○、丙○○參與行竊之次數，依卷附本
    院97年度易字第355 號、第1279號判決附表(一)、(二)所示，分
    別高達21次及31次，倘壬○○、丙○○係刻意誣陷被告，何
    以均僅證稱被告只有參與其中7次，且2人對於被告所參與之
    竊盜犯行，證述均相符合。足以證明，證人即共犯壬○○、
    丙○○之證述，自可採憑。被告之辯解實係卸責之詞，不足
    採信。此外，復有內政部警政署刑事警察局搜索扣押筆錄、
    扣押物品目錄表、刑案現場測繪圖、臺中市警察局第六分局
    扣押筆錄  、扣押物品目錄表、監視錄影畫面翻拍相片12張
    等在卷足資佐證，本件事證明確，被告己○○犯行已堪認定
    。
七、核被告各次所為，各係犯如附表(一)所示之罪。被告與如附表
    (一)所示各該次犯行所記載之行為人間，均具有犯意聯絡與行
    為分擔，均為共同正犯。被告就附表(一)編號、編號所示
    犯行部分，均已著手於竊盜行為之實行而不遂，均為未遂犯
    ，爰均依刑法第25條第2 項之規定各減輕其刑。再被告己○○有事實欄所載之前科，有臺灣高等法院被告前案紀錄表一
    份在卷可稽，其上開各次犯行，均於受有期徒刑執行完畢後
    五年以內再犯各該有期徒刑以上之罪，均為累犯，均應依刑
    法第47條第1 項之規定，加重其刑。其中就附表(一)編號、
    編號所示犯行部分，同時有加重及減輕事由，應依法先加
    重後減輕之。爰審酌被告己○○素行非佳，及本案犯罪之動
    機、目的、竊得之財物、犯罪手法、對於各該被害人之財產
    及社會治安均有不輕之危害；且犯後否認犯罪，態度非佳等
    一切情狀，分別判處如附表(二)所示之刑，並定其應執行之刑
    。
八、又員警在共犯壬○○處扣得之彈弓一組，及在SO-8326 號廂
    型車上扣得之手推車一部、螺絲起子二支，均屬共犯壬○○
    、丙○○等人所有供犯台中市市○○路3-5 號五角船板餐廳
    竊案所用之物，據業被告壬○○、丙○○於本院96年度易字
    第355 號案件審理中供明在卷，與被告本件犯罪無涉，自不
    予宣告沒收。另員警在SO-8326 號廂型車上扣得之鐵撬二支
    ，業據共犯壬○○於本院96年度易字第355 號案件審理中供
    稱係伊所拾取之物，即難認係屬其所有，亦不予宣告沒收。
    又員警在共犯丙○○處所扣得之Ｔ字型把手、手套、口罩等
    物；以及在被告壬○○處所扣得之手套、口罩等物，被告丙○○、壬○○二人雖均供稱係預備供竊盜所用之物，惟本院
    斟酌該等物品係屬一般日常用品、工具，並非違禁物，且尚
    未用以行竊，爰均不予宣告沒收。至於被告與壬○○、丙○○為本案犯行時所使用之一字型起子、彈弓、剪刀、鐵撬等
    物，既未扣案，為免將來執行之困難，亦不為沒收之宣告，
    均附此指明。
據上論斷，應依刑事訴訟法第299條第1項前段，刑法第28條、第
321 條第1項第2款、第3款、第4款、第2項、第47條第1項、第25
條第2項、第51條第5款，刑法施行法第1條之1第1項、第2項前段
，判決如主文。
中    華    民    國    97    年    10    月    22    日
                  刑事第六庭  法  官  高英賓
上正本證明與原本無異。
如不服本判決，應於收受送達後10日內向本院提出上訴書狀（應
敘述具體理由並附繕本）。
上訴書狀如未敘述理由，應於上訴期間屆滿後20日內補提理由書
於本院。
                              書記官  司立文
中    華    民    國    97    年    10    月    22    日
附表(一)：
┌─┬────┬────┬───┬─────┬───┬────┬───┬──┐
│編│犯罪時間│犯罪地點│行為人│犯罪情狀  │被害人│竊得財物│所犯罪│備考│
│號│        │        │      │          │      │        │名    │    │
├─┼────┼────┼───┼─────┼───┼────┼───┼──┤
││96年7月 │臺北市光│丙○○│丙○○、戴│戊○○│現金    │刑法第│    │
│  │27日4時 │復南路  │、戴鳳│鳳斌2 人共│      │76,552元│321 條│    │
│  │15分許  │574號1樓│斌、黃│同攜帶客觀│      │橄欖油禮│第1 項│    │
│  │        │之白甘蔗│國哲  │上足供兇器│      │盒1 盒（│第2 款│    │
│  │        │光復店  │      │使用之一字│      │價值 520│、第3 │    │
│  │        │        │      │型起子一支│      │元）    │款、第│    │
│  │        │        │      │，從前門先│      │        │4 款之│    │
│  │        │        │      │破壞玻璃門│      │        │毀壞安│    │
│  │        │        │      │鎖，再進入│      │        │全設備│    │
│  │        │        │      │店內從櫃臺│      │        │、攜帶│    │
│  │        │        │      │下方竊取保│      │        │兇器、│    │
│  │        │        │      │險箱1 個，│      │        │結夥三│    │
│  │        │        │      │再將保險箱│      │        │人以上│    │
│  │        │        │      │抬上壬○○│      │        │竊盜罪│    │
│  │        │        │      │9632-PR 的│      │        │。    │    │
│  │        │        │      │車上，離開│      │        │      │    │
│  │        │        │      │案發地後就│      │        │      │    │
│  │        │        │      │找偏僻的地│      │        │      │    │
│  │        │        │      │方以砂輪機│      │        │      │    │
│  │        │        │      │切割保險箱│      │        │      │    │
│  │        │        │      │底部並拿走│      │        │      │    │
│  │        │        │      │裡面現金，│      │        │      │    │
│  │        │        │      │，保險箱則│      │        │      │    │
│  │        │        │      │隨手丟棄路│      │        │      │    │
│  │        │        │      │旁。      │      │        │      │    │
├─┼────┼────┼───┼─────┼───┼────┼───┼──┤
││96年8月 │臺北市德│丙○○│丙○○等4 │丁○○│現金    │刑法第│    │
│  │13日4時 │行東路  │、戴鳳│人共同攜帶│      │54,502元│321條 │    │
│  │11分許  │113號之 │斌、黃│客觀上足供│      │        │第1項 │    │
│  │        │白甘蔗士│國哲  │兇器使用之│      │        │第2款 │    │
│  │        │林店    │      │一字型1 支│      │        │、第3 │    │
│  │        │        │      │，再撬開店│      │        │款、第│    │
│  │        │        │      │內大門，進│      │        │4款之 │    │
│  │        │        │      │入店內竊得│      │        │毀壞門│    │
│  │        │        │      │保險箱一個│      │        │扇、攜│    │
│  │        │        │      │（內有現金│      │        │帶兇器│    │
│  │        │        │      │54,502元）│      │        │、結夥│    │
│  │        │        │      │得手。    │      │        │三人以│    │
│  │        │        │      │          │      │        │上竊盜│    │
│  │        │        │      │          │      │        │罪。  │    │
├─┼────┼────┼───┼─────┼───┼────┼───┼──┤
││96年9月2│臺中市福│丙○○│丙○○等3 │庚○○│現金    │刑法第│    │
│  │日5時16 │雅路132 │、戴鳳│人共同攜帶│      │130442元│321條 │    │
│  │分許    │號之爭鮮│斌、黃│客觀上足供│      │        │第1項 │    │
│  │        │迴轉壽司│國哲  │兇器使用之│      │        │第2款 │    │
│  │        │福雅店  │      │起子並撬開│      │        │、第3 │    │
│  │        │        │      │玻璃大門，│      │        │款、第│    │
│  │        │        │      │進入店內共│      │        │4款之 │    │
│  │        │        │      │同竊得保險│      │        │毀壞門│    │
│  │        │        │      │箱一個。  │      │        │扇、攜│    │
│  │        │        │      │          │      │        │帶兇器│    │
│  │        │        │      │          │      │        │、結夥│    │
│  │        │        │      │          │      │        │三人以│    │
│  │        │        │      │          │      │        │上竊盜│    │
│  │        │        │      │          │      │        │罪。  │    │
├─┼────┼────┼───┼─────┼───┼────┼───┼──┤
││96年9月9│臺北市新│丙○○│丙○○等4 │江麗英│未得手  │刑法第│    │
│  │日5時14 │生南路三│、戴鳳│人攜帶客觀│      │        │321條 │    │
│  │分許    │段88-4號│斌、李│上足供兇器│      │        │第2項 │    │
│  │        │爭鮮迴轉│占銘、│使用之起子│      │        │、第1 │    │
│  │        │壽司新生│己○○│，先破壞前│      │        │項第2 │    │
│  │        │南路店  │      │門玻璃門再│      │        │款、第│    │
│  │        │        │      │進入該店，│      │        │3款、 │    │
│  │        │        │      │壬○○、黃│      │        │第4款 │    │
│  │        │        │      │國哲且進入│      │        │之毀壞│    │
│  │        │        │      │該店辦公室│      │        │門扇、│    │
│  │        │        │      │內搜尋欲竊│      │        │攜帶兇│    │
│  │        │        │      │走保險箱，│      │        │器、結│    │
│  │        │        │      │惟因已觸動│      │        │夥三人│    │
│  │        │        │      │保全系統致│      │        │以上竊│    │
│  │        │        │      │作案時間不│      │        │盜未遂│    │
│  │        │        │      │夠而放棄，│      │        │罪。  │    │
│  │        │        │      │始未得逞。│      │        │      │    │
│  │        │        │      │          │      │        │      │    │
├─┼────┼────┼───┼─────┼───┼────┼───┼──┤
││96年9月 │臺中市西│丙○○│丙○○、戴│乙○○│97萬1255│刑法第│    │
│  │10日2時 │屯路三段│、戴鳳│鳳斌、黃國│      │元      │321條 │    │
│  │38分許  │299號之 │斌、黃│哲、郭婉婷│      │        │第1項 │    │
│  │        │臺中牛排│國哲、│等4 人先前│      │        │第2款 │    │
│  │        │館      │李占銘│往該店用餐│      │        │、第3 │    │
│  │        │        │、郭婉│勘察現場，│      │        │款、第│    │
│  │        │        │婷    │再由丙○○│      │        │3款之 │    │
│  │        │        │      │、壬○○、│      │        │毀壞門│    │
│  │        │        │      │己○○、李│      │        │扇、攜│    │
│  │        │        │      │占銘等4 人│      │        │帶兇器│    │
│  │        │        │      │共同攜帶客│      │        │、結夥│    │
│  │        │        │      │觀上足供兇│      │        │三人以│    │
│  │        │        │      │器使用之彈│      │        │上竊盜│    │
│  │        │        │      │弓、鐵撬至│      │        │罪。  │    │
│  │        │        │      │場，先打破│      │        │      │    │
│  │        │        │      │左側玻璃門│      │        │      │    │
│  │        │        │      │後，再由李│      │        │      │    │
│  │        │        │      │冠誼、戴鳳│      │        │      │    │
│  │        │        │      │斌、己○○│      │        │      │    │
│  │        │        │      │三進入該店│      │        │      │    │
│  │        │        │      │行竊，李占│      │        │      │    │
│  │        │        │      │銘則負責在│      │        │      │    │
│  │        │        │      │店外把風，│      │        │      │    │
│  │        │        │      │而共同竊得│      │        │      │    │
│  │        │        │      │保險箱翹一│      │        │      │    │
│  │        │        │      │個。      │      │        │      │    │
├─┼────┼────┼───┼─────┼───┼────┼───┼──┤
││96年9月 │臺中縣豐│丙○○│壬○○、李│陳佩珊│未得手  │刑法第│    │
│  │10日4時 │原市中正│、戴鳳│冠誼、李占│      │        │321條 │    │
│  │49分許  │路375號 │斌、李│銘、己○○│      │        │第2項 │    │
│  │        │之爭鮮迴│占銘、│等4 人，共│      │        │、第1 │    │
│  │        │轉壽司豐│己○○│同攜帶客觀│      │        │項第2 │    │
│  │        │原店    │      │上足供兇器│      │        │款、第│    │
│  │        │        │      │使用之彈弓│      │        │3款、 │    │
│  │        │        │      │、鐵撬，撬│      │        │第4款 │    │
│  │        │        │      │開門要進入│      │        │之毀壞│    │
│  │        │        │      │行竊，但是│      │        │門扇、│    │
│  │        │        │      │門卡住無法│      │        │攜帶兇│    │
│  │        │        │      │進入，所以│      │        │器、結│    │
│  │        │        │      │未得手。  │      │        │夥三人│    │
│  │        │        │      │          │      │        │以上竊│    │
│  │        │        │      │          │      │        │盜未遂│    │
│  │        │        │      │          │      │        │罪。  │    │
├─┼────┼────┼───┼─────┼───┼────┼───┼──┤
││96年9月 │臺中市福│丙○○│丙○○等4 │辛○○│現金13萬│刑法第│現場│
│  │10日5時 │科路479 │、戴鳳│人共同攜帶│      │9373元，│321條 │遺留│
│  │16分許  │號1樓之 │斌、黃│客觀上足供│      │一百元面│第1項 │有剪│
│  │        │金石堂福│國哲、│兇器使用之│      │額禮券14│第2款 │刀1 │
│  │        │科店    │李占銘│剪刀、起子│      │萬5600元│、第3 │支，│
│  │        │        │      │各1 支，先│      │（其中可│款、第│嗣李│
│  │        │        │      │由後門剪斷│      │供辨識僅│4款之 │冠誼│
│  │        │        │      │保全線路後│      │1000張編│毀壞安│有帶│
│  │        │        │      │開啟玻璃門│      │號為：K1│全設備│同警│
│  │        │        │      │，再由渠四│      │00000000│、攜帶│察至│
│  │        │        │      │人一起侵入│      │16-K1961│兇器、│基隆│
│  │        │        │      │店內竊得保│      │0000000 │結夥三│七堵│
│  │        │        │      │險箱一個得│      │）      │人以上│泰和│
│  │        │        │      │手。      │      │        │竊盜罪│橋下│
│  │        │        │      │          │      │        │。    │起出│
│  │        │        │      │          │      │        │      │上開│
│  │        │        │      │          │      │        │      │保險│
│  │        │        │      │          │      │        │      │箱1 │
│  │        │        │      │          │      │        │      │個。│
└─┴────┴────┴───┴─────┴───┴────┴───┴──┘
附表(二)：
┌──┬────┬───────────────────┬────────┐
│編號│犯罪行為│罪                                名  │宣   告   刑    │
├──┼────┼───────────────────┼────────┤
│一  │如附表(一)│結夥三人、攜帶兇器、毀壞安全設備竊盜  │有期徒刑柒月    │
│    │編號  │                                      │                │
├──┼────┼───────────────────┼────────┤
│二  │如附表(一)│結夥三人、攜帶兇器、毀壞安全設備竊盜  │有期徒刑柒月    │
│    │編號  │                                      │                │
├──┼────┼───────────────────┼────────┤
│三  │如附表(一)│結夥三人、攜帶兇器、毀壞安全設備竊盜  │有期徒刑柒月    │
│    │編號  │                                      │                │
├──┼────┼───────────────────┼────────┤
│四  │如附表(一)│結夥三人、攜帶兇器、毀壞安全設備竊盜，│有期徒刑肆月    │
│    │編號  │未遂                                  │                │
├──┼────┼───────────────────┼────────┤
│五  │如附表(一)│結夥三人、攜帶兇器、毀壞安全設備竊盜  │有期徒刑柒月    │
│    │編號  │                                      │                │
├──┼────┼───────────────────┼────────┤
│六  │如附表(一)│結夥三人、攜帶兇器、毀壞安全設備竊盜，│有期徒刑肆月    │
│    │編號  │未遂                                  │                │
├──┼────┼───────────────────┼────────┤
│七  │如附表(一)│結夥三人、攜帶兇器、毀壞安全設備竊盜  │有期徒刑柒月    │
│    │編號  │                                      │                │
└──┴────┴───────────────────┴────────┘
附錄論罪科刑法條：
中華民國刑法第321 條
犯竊盜罪而有左列情形之一者，處六月以上、五年以下有期徒刑
：
一、於夜間侵入住宅或有人居住之建築物、船艦或隱匿其內而犯
    之者。
二、毀越門扇、牆垣或其他安全設備而犯之者。
三、攜帶兇器而犯之者。
四、結夥三人以上而犯之者。
五、乘火災、水災或其他災害之際而犯之者。
六、在車站或埠頭而犯之者。
前項之未遂犯罰之。


司法院資訊處製作；財團法人民間司法改革基金會備份。
